【裁判字號】    95,訴緝,93
【裁判日期】    950317
【裁判案由】    毒品危害防制條例
【裁判全文】
臺灣臺中地方法院刑事判決              95年度訴緝字第93號
公  訴  人  臺灣臺中地方法院檢察署檢察官
被      告  甲○○
                    號
                    （現另案於臺灣臺中監獄臺中分監執行中
上列被告因違反毒品危害防制條例案件，經檢察官提起公訴（九
十四年度毒偵字第三七五五號），被告於本院準備程序就被訴事
實為有罪之陳述，經本院合議庭裁定改行簡式審判程序，判決如
下：
    主    文
甲○○連續施用第一級毒品，處有期徒刑拾壹月；扣案之海洛因
壹包（含袋毛重零點肆肆公克），沒收銷燬之；扣案之注射針筒
貳支，沒收。又連續施用第二級毒品，處有期徒刑伍月；扣案之
吸食器壹組，沒收。應執行有期徒刑壹年貳月；扣案之海洛因壹
包（含袋毛重零點肆肆公克），沒收銷燬之；扣案之注射針筒貳
支、吸食器壹組，均沒收。
    犯罪事實
一、甲○○於民國九十三年間因施用毒品案件，經依本院裁定令
    入勒戒處所執行觀察、勒戒後，認無繼續施用傾向，而於九
    十三年十月七日觀察、勒戒完畢釋放。詎甲○○仍不知悔悟
    ，竟基於施用第一級毒品海洛因之概括犯意，自九十四年七
    月十日某時起至九十五年二月三、四日二十時或二十一時止
    ，在臺中縣太平市○○里○○○○街十三巷十七號住處，以
    將海洛因摻水稀釋後用注射針筒施打於靜脈血管或將海洛因
    摻入香煙內點燃後吸其煙氣等方式，連續施用第一級毒品海
    洛因多次，平均每四、五天施用一次。另基於施用第二級毒
    品甲基安非他命之概括犯意，自九十四年七月十日某時起至
    九十五年二月三、四日某時止，在臺中縣太平市○○里○○
    ○○街十三巷十七號住處，以將甲基安非他命置於玻璃球吸
    食器內點火燒烤後吸其煙氣之方式，連續施用第二級毒品甲
    基安非他命多次，平均每個月施用一次。嗣經警先於九十四
    年七月十六日十一時三十分許，在臺中縣太平市○○里○○
    ○○街十三巷十七號查獲，並扣得甲○○所有，分別供其施
    用海洛因所用之注射針筒二支及施用甲基安非他命所用之吸
    食器一組；又於九十五年二月五日十六時五分許，為警在臺
    中市○○路與后庄路口緝獲，並扣得海洛因一包（含袋毛重
    ○‧四四公克）。
二、案經臺中縣警察局霧峰分局報請臺灣臺中地方法院檢察署檢
    察官偵查起訴。
    理    由
一、訊據被告甲○○對於前揭事實均坦承不諱，且被告二次被查
    獲時所採集之尿液，經分別以氣相層析質譜儀（即ＧＣ／Ｍ
    Ｓ）方法檢驗結果，均呈第一級毒品海洛因於人體代謝後之
    嗎啡陽性及第二級毒品甲基安非他命陽性反應等情，並有詮
    昕科技股份有限公司濫用藥物尿液檢驗報告二份、扣押物品
    清單一份附卷足證，復有扣案之海洛因一包（含袋毛重○‧
    四四公克）及注射針筒二支、甲基安非他命吸食器一組可資
    佐證。查被告曾於九十三年間因施用毒品案件，經依本院裁
    定送觀察、勒戒後，認無繼續施用毒品之傾向，而於九十三
    年十月七日觀察、勒戒完畢釋放，此有臺灣高等法院被告前
    案紀錄表及臺灣臺中地方法院檢察署刑案資料查註紀錄表各
    一份在卷可參，其於觀察、勒戒執行完畢後五年內再犯本件
    施用第一、二級毒品罪，依毒品危害防制條例第二十三條第
    二項之規定，即應依法追訴。被告自白核與事實相符，事證
    明確，其犯行洵堪認定。
二、核被告所為，係犯毒品危害防制條例第十條第一項之施用第
    一級毒品罪及同條第二項之施用第二級毒品罪。被告為供施
    用而持有第一、二級毒品，其持有第一、二級毒品之低度行
    為，已分別為施用第一、二級毒品之高度行為所吸收，均不
    另論罪。被告先後多次施用海洛因及安非他命之犯行，均各
    時間緊接，犯罪構成要件相同，顯係基於概括犯意為之，均
    為連續犯，應分別依刑法第五十六條之規定各論以一罪，並
    分別加重其刑。被告所犯上開二罪間，犯意各別，構成要件
    互殊，罪名有異，應予分論併罰。被告自九十四年七月十六
    日起至九十五年二月四日二十一時止，仍連續施用第一級毒
    品海洛因；及被告自九十四年七月十五日某時起至九十五年
    二月四日二十一時止，仍連續施用第二級毒品甲基安非他命
    等犯行雖未據起訴，惟被告此部分施用第一、二級毒品犯行
    既與檢察官起訴施用第一、二級毒品犯行分別具有連續犯之
    裁判上一罪關係，各為起訴效力所及，另被告連續施用第一
    級毒品部分之犯罪事實亦經公訴蒞庭檢察官當庭擴張補充陳
    述，本院自均應併予審理，附此敘明。爰審酌被告前因施用
    毒品犯行曾經觀察、勒戒，竟又再施用毒品不輟，無視於毒
    品對於自身健康之戕害及國家對於杜絕毒品犯罪之禁令，惡
    性非輕，惟事後坦承犯行，再本於施用毒品犯罪之人，亦為
    「病人」之考量等一切情狀，分別量處如主文所示之刑，並
    定其應執行之刑。扣案之白粉一包，確係第一級毒品海洛因
    ，此據被告供明在卷，為毒品危害防制條例第二條第二項第
    一款所指之毒品，爰依同條例第十八條第一項前段規定，不
    問屬於犯人與否，宣告沒收銷燬之。扣案之注射針筒二支為
    被告所有供其施用第一級毒品海洛因所用之物、吸食器一組
    為被告所有供其施用第二級毒品甲基安非他命所用之物，亦
    據被告於本院審理時供陳明確，爰依刑法第三十八條第一項
    第二款之規定，均予宣告沒收，附此敘明。
據上論斷，應依刑事訴訟法第二百七十三條之一第一項、第二百
九十九條第一項前段，毒品危害防制條例第十條第一項、第二項
、第十八條第一項前段，刑法第十一條、第五十六條、第五十一
條第五款、第三十八條第一項第二款，判決如主文。
中    華    民    國    95    年     3    月    17    日
                  刑事第六庭    法  官  戴博誠
上正本證明與原本無異。
如不服本判決，應於送達後十日內向本院提出上訴狀（須附繕本
），上訴於臺灣高等法院臺中分院。
                                書記官  鄭淑英
中    華    民    國    95    年     3    月    17    日
【附錄論罪科刑法條】
毒品危害防制條例第十條：
施用第一級毒品者，處六月以上五年以下有期徒刑。
施用第二級毒品者，處三年以下有期徒刑。


司法院資訊處製作；財團法人民間司法改革基金會備份。
